臺灣板橋地方法院刑事判決　　　　　　 100年度易字第3271號
公　訴　人　臺灣板橋地方法院檢察署檢察官
被　　　告　郭國華
上列被告因竊盜案件，經檢察官提起公訴（100 年度偵字第2125
8 號），本院判決如下：
    主  文
郭國華犯竊盜罪，處拘役伍拾日，如易科罰金，以新臺幣壹仟元
折算壹日。
    事  實
一、郭國華於民國100 年8 月2 日中午12時30分許（起訴書誤載
    為中午12時43分許），行經新北市○○區○○路243 巷2 號
    1 樓「帝國撞球場」前時，見該處騎樓內停放紅色折疊腳踏
    車1 台（為89年1 月出生之兒童柯○○所有，真實姓名年籍
    詳卷，惟無證據證明郭國華明知車主為未滿18歲之人），竟
    意圖為自己不法所有，而基於竊盜之犯意，徒手竊取該腳踏
    車得手而騎乘離去供己代步使用。嗣因柯○○及其友人察覺
    前揭腳踏車遭竊後四處尋覓，而發現郭國華於事發地點周遭
    騎乘該腳踏車，隨即上前攔阻取回腳踏車並報警處理，經警
    方於同日下午2 時5 分許在新北市○○區○○路5 號前查獲
    郭國華，而悉上情。
二、案經柯○○訴由新北市政府警察局蘆洲分局報告臺灣板橋地
    方法院檢察署檢察官偵查起訴。
    理  由
壹、證據能力部分：
    按被告以外之人於審判外之陳述，雖不符前4 條之規定，而
    經當事人於審判程序同意作為證據，法院審酌該言詞陳述或
    書面陳述作成時之情況，認為適當者，亦得為證據，刑事訴
    訟法第159 條之5 第1 項定有明文。查本案認定事實所引用
    之卷內證據資料，除原已符同法第159 條之1 至第159 條之
    4 規定、及法律另有規定等傳聞法則例外規定，而得作為證
    據外，並無證據證明係公務員違背法定程式所取得，而檢察
    官、被告郭國華於本院行審理程序時，均同意其作為本案證
    據之證據能力（院卷第19頁），且本院審酌前揭陳述作成時
    之情況，並無違法取證之瑕疵，亦認以之作為證據為適當，
    是本件有關被告以外之人於審判外之言詞或書面陳述等供述
    證據，依前揭法條意旨，自均得為證據。
貳、實體部分：
一、訊據被告固坦承有於前揭時地取走前揭腳踏車1 台，嗣後並
    為警查獲之事實，惟矢口否認有何竊盜犯行，辯稱：當時伊
    喝醉酒，不知道自己在偷東西，且伊被攔下來時沒有騎車，
    只是牽著車而已云云。經查：
  (一)被告於100 年8 月2 日中午12時30分許，行經新北市○○區
    ○○路243 巷2 號1 樓「帝國撞球場」前時，將該處騎樓內
    停放之紅色折疊腳踏車1 台牽離該處，嗣因車主柯○○及其
    友人察覺前揭腳踏車遭竊後四處尋覓，而發現被告於事發地
    點周遭持有該腳踏車，隨即上前攔阻取回腳踏車並報警處理
    ，經警方於同日下午2 時5 分許在新北市○○區○○路5 號
    前查獲被告等情，均為被告所不否認，且經證人即告訴人柯
    ○○於警詢、偵查中分別證述明確（偵卷第9-10、43-44 頁
    ），並有新北市政府蘆洲分局搜索扣押筆錄、扣押物品目錄
    表、贓物認領保管單、事發現場監視錄影擷取畫面等在卷可
    查（偵卷第14-15 、17、19、23-24 頁），是此部分事實自
    已足堪認定。
  (二)被告雖以前揭情詞置辯，惟查，被告於警詢、偵查中均供稱
    ：伊當時被柯○○發現時確實正騎著腳踏車；伊當時有騎這
    台車在中正路上要騎回家，後來又沿著原路騎回去，就看到
    小朋友在找腳踏車等語（偵卷第7 、32頁），則其前揭辯稱
    「伊被攔下來時只是牽著該車」云云，本與其先前所為之供
    述有所矛盾；且證人柯○○於偵查中亦明確證稱：當時伊在
    找腳踏車的時候，有同學看到附近有人騎著該車就攔住他等
    語（偵卷第44頁），是被告於遭證人柯○○等人發覺時，確
    係騎乘該腳踏車乙節亦堪認屬實。承此，被告既於竊車後之
    精神狀況仍能順利騎乘需要相當程度平衡感之腳踏車而未發
    生事故、又能清楚知悉自身所騎乘之目的地為何，則其辯稱
    因酒醉故不知在行竊云云，是否足採本非無疑。且查，被告
    於審理中並供稱：當時伊跟朋友在蘆洲中正路靠近空中大學
    那邊喝酒，伊印象中是在1 樓的走廊牽到這台腳踏車，該處
    沒有地下室，牽車之前沒有看到車主，該車也沒有鎖等語（
    院卷第18-19 頁），更顯見被告除如前所述於事發後之精神
    狀況尚屬良好外，其對於本件事發前之喝酒地點、或事發時
    之現場狀況、車輛狀況等細節，迄今亦仍能清楚記憶；況依
    前揭事發現場監視畫面，可知被告於行竊時尚有向周遭察看
    之動作、得手後更僅以單手握住單邊握把之動作即順利保持
    平衡而將該腳踏車牽離原所在地（偵卷第23-24 頁照片），
    在在顯見被告於行竊時精神、身體狀況均屬良好，是其辯稱
    係因酒醉故不知在行竊云云，經核純屬臨訟卸責之詞，不足
    採信。綜上，其本件所為犯罪事證明確，應予依法論科。
二、核被告所為，係犯刑法第320 條第1 項之竊盜罪。又本件被
    告前揭所辯固屬不足採信，然尚無其他積極事證可認被告於
    行竊時對於前揭腳踏車之車主為未滿18歲之人一事有所認知
    ，自無從另依兒童及少年福利法第70條第1 項中段之規定加
    重其刑，併予敘明。爰審酌被告為貪圖一時之便，任意竊取
    他人之財物，本有不該，且其於犯罪後，始終飾詞否認犯行
    ，於犯後態度無從為其有利之考量，又其前有因違反麻醉藥
    品管理條例、槍砲彈藥刀械管制條例、公共危險案件經法院
    論罪科刑之記錄，有臺灣高等法院被告前案紀錄表附卷可稽
    ，雖未構成累犯，惟仍應認其素行不佳，並慮及其本件所竊
    取之腳踏車財產價值尚非甚高，且已由告訴人領回，犯罪所
    生危害有所減輕，及斟酌其於警詢中所自承之學歷、家庭經
    濟狀況等一切情狀，量處如主文所示之刑，並諭知易科罰金
    之折算標準，以資懲儆。
據上論斷，應依刑事訴訟法第299 條第1 項前段，刑法第320 條
第1 項、第41條第1 項前段，刑法施行法第1 條之1 ，判決如主
文。
本案經檢察官謝伊婷到庭執行職務。
中    華    民    國   100    年    11    月    11    日
                  刑事第十六庭  法  官  黃沛文
上列正本證明與原本無異。
如不服本判決，應於判決送達後10日內敘明上訴理由，向本院提
出上訴狀 (應附繕本) ，上訴於臺灣高等法院。其未敘述上訴理
由者，應於上訴期間屆滿後20日內向本院補提理由書「切勿逕送
上級法院」。
                                書記官  尤怡文
中    華    民    國   100    年    11    月    11    日
附錄本判決論罪法條： 
中華民國刑法第320條
（普通竊盜罪、竊佔罪）
意圖為自己或第三人不法之所有，而竊取他人之動產者，為竊盜
罪，處5 年以下有期徒刑、拘役或5 百元以下罰金。
意圖為自己或第三人不法之利益，而竊佔他人之不動產者，依前
項之規定處斷。
前二項之未遂犯罰之。